臺灣桃園地方法院刑事判決　　　　　 100年度審易字第1552號
公　訴　人　臺灣桃園地方法院檢察署檢察官
被　　　告　莊英志
　　　　　　邱奕忠
　　　　　　邱奕星
　　　　　　吳秋田
上列被告等因違反毒品危害防制條例案件，經檢察官提起公訴（
100 年度偵字第5944、5945、5946、5970、5971號），被告等就
被訴事實為有罪之陳述，經本院裁定依簡式審判程序審理，判決
如下：
    主  文
莊英志共同持有第三級毒品純質淨重二十公克以上，處有期徒刑
肆月，如易科罰金，以新臺幣壹仟元折算壹日。緩刑伍年；扣案
之愷他命伍拾貳包含袋（驗餘毛重合計壹佰捌拾貳點捌肆公克，
純質淨重合計壹佰陸拾參點捌柒公克）及沾殘愷他命之殘渣袋壹
只均沒收之。
邱奕忠共同持有第三級毒品純質淨重二十公克以上，處有期徒刑
肆月，如易科罰金，以新臺幣壹仟元折算壹日。緩刑參年；扣案
之愷他命伍拾貳包含袋（驗餘毛重合計壹佰捌拾貳點捌肆公克，
純質淨重合計壹佰陸拾參點捌柒公克）及沾殘愷他命之殘渣袋壹
只均沒收之。
邱奕星共同持有第三級毒品純質淨重二十公克以上，處有期徒刑
肆月，如易科罰金，以新臺幣壹仟元折算壹日。緩刑貳年；扣案
之愷他命伍拾貳包含袋（驗餘毛重合計壹佰捌拾貳點捌肆公克，
純質淨重合計壹佰陸拾參點捌柒公克）及沾殘愷他命之殘渣袋壹
只均沒收之。
吳秋田共同持有第三級毒品純質淨重二十公克以上，處有期徒刑
肆月，如易科罰金，以新臺幣壹仟元折算壹日。緩刑貳年；扣案
之愷他命伍拾貳包含袋（驗餘毛重合計壹佰捌拾貳點捌肆公克，
純質淨重合計壹佰陸拾參點捌柒公克）及沾殘愷他命之殘渣袋壹
只均沒收之。
    事實及理由
一、被告等所犯之罪，為死刑、無期徒刑、最輕本刑3 年以上有
    期徒刑或高等法院管轄第一審案件以外之罪，而被告等於本
    院準備程序進行中，就被訴事實為有罪之陳述，經本院告知
    簡式審判程序意旨，並聽取公訴人及被告之意見後，依刑事
    訴訟法第273 條之1 第1 項之規定，裁定依簡式審判程序審
    理。
二、犯罪事實：
    莊英志、邱奕忠、邱奕星、吳秋田明知愷他命（俗稱K 他命
    ）為毒品危害防制條例第2 條第2 項第3 款所規定之第三級
    毒品，其純質淨重達20公克以上者，依法不得持有，竟基於
    共同持有第三級毒品純質淨重20公克以上之犯意聯絡，分別
    出資新臺幣（下同）4 萬元、5000元、5000元、5000元，交
    由莊英志向某真實姓名年籍不詳綽號「故障」之成年男子購
    買愷他命1 批後，於民國100 年1 月27日晚間近12時許，在
    桃園縣觀音鄉○○街16號之「黃金海岸汽車旅館」508 室內
    進行分裝並朋分而共同持有之。嗣為警於100 年1 月28日凌
    晨1 時許，在上址查獲，並扣得上開第三級毒品愷他命52包
    含袋（驗前毛重合計183.18公克，驗餘毛重合計182.84公克
    ，純質淨重合計163.87公克）及沾殘愷他命之殘渣袋1 只。
三、認定被告犯罪所憑之證據：
  (一)被告莊英志、邱奕忠、邱奕星、吳秋田於警詢、檢事官詢問
    、偵訊、本院行準備程序及審理時之自白。
  (二)桃園縣政府警察局大園分局草漯派出所搜索扣押筆錄、扣押
    物品目錄表、交通部民用航空局航空醫務中心毒品鑑定書、
    法務部調查局鑑定書、桃園縣政府警察局100 年9 月22日園
    警分刑字第1004023792號函及員警職務報告、內政部警政署
    刑事警察局鑑定書各1 份、桃園縣政府警察局毒品檢體送驗
    紀錄表、台灣檢驗科技股份有限公司濫用藥物檢驗報告各 2
    份、現場暨扣案物品照片11張。
  (三)扣案之第三級毒品愷他命52包含袋（驗前毛重合計183.18公
    克，驗餘毛重合計182.84公克，純質淨重合計163.87公克）
    及沾殘愷他命之殘渣袋1 只。
四、核被告莊英志、邱奕忠、邱奕星、吳秋田所為，均係犯毒品
    危害防制條例第11條第5 項之持有第三級毒品純質淨重二十
    公克以上之罪。被告四人間就上開犯行，有犯意聯絡及行為
    分擔，均為共同正犯。爰審酌被告四人明知毒品對個人身心
    健康戕害甚鉅，竟仍持有第三級毒品愷他命純質淨重20公克
    以上，惟念及渠等持有之目的乃為供己施用，尚未危害他人
    ，併考量渠等所持有之毒品數量、犯罪動機、手段，及犯後
    均坦承犯行等一切情狀，分別量處如主文所示之刑，並均諭
    知易科罰金之折算標準。末查，被告四人前均未曾受有期徒
    刑以上刑之宣告，此有臺灣高等法院被告前案紀錄表在卷可
    稽，渠等因一時失慮致罹刑章，本院認經此偵審教訓，當足
    收警惕懲儆之效，信無再犯之虞，本院認公訴人對被告邱奕
    星、吳秋田各求處緩刑2 年，對被告邱奕忠求處緩刑3 年，
    對被告莊英志求處緩刑5 年應屬適當，爰依刑法第74條第 1
    項第1 款之規定，分別諭知如主文所示之緩刑期間，以啟自
    新。末按毒品危害防制條例第18條第1 項前段之規定，應予
    沒收銷燬之毒品，以經查獲之第一、二級毒品為限。又毒品
    依其成癮性、濫用性及對社會危害性，共分為四級，施用或
    持有第三、四級毒品，因其可罰性較低，該條例除就持有第
    三、四級毒品純質淨重二十公克以上設有處罰規定外，未另
    設處罰之規定，然鑑於第三、四級毒品均係管制藥品，特於
    同條例第11條之1 明定無正當理由，不得擅自持有；第18條
    第1 項後段復規定查獲之第三、四級毒品，無正當理由而擅
    自持有者，均沒入銷燬之，從而，依同條例第18條第1 項後
    段應沒入銷燬之毒品，專指查獲施用或持有之第三、四級毒
    品，但不構成犯罪行為者而言，如持有第三級毒品純質淨重
    二十公克以上者，既屬同條例相關法條明文規定處罰之犯罪
    行為，即非該條項應依行政程序沒入銷燬之範圍，而同條例
    對於犯持有第三級毒品純質淨重二十公克以上罪所查獲之毒
    品之沒收，並無特別規定，但該行為既已構成犯罪，則該毒
    品即屬不受法律保護之違禁物，自應回歸刑法之適用，依刑
    法第38條第1 項第1 款之規定沒收之（最高法院96年度台上
    字第884 號、99年度台上字第338 號等判決意旨參照）。是
    扣案之第三級毒品愷他命52包含袋（驗前毛重合計183.18公
    克，驗餘毛重合計182.84公克，純質淨重合計163.87公克）
    ，經送驗後確實含愷他命成分，且經鑑定純質淨重逾20公克
    以上；沾殘愷他命之殘渣袋1 只，經送驗後亦確實含愷他命
    成分，有交通部民用航空局航空醫務中心毒品鑑定書、內政
    部警政署刑事警察局鑑定書及法務部調查局鑑定書各1 份附
    卷可稽，是屬違禁物無訛，且因該等外包裝與其內之愷他命
    難以析離完盡而一體視之，除檢驗用罄部分業已滅失毋庸宣
    告沒收外，參諸前開說明，自均應依刑法第38條第1 項第 1
    款之規定，宣告沒收。至扣案之電子磅秤1 台，被告四人均
    否認為渠等所有之物，迭據被告四人供陳在卷；另扣案之分
    裝袋1 批，雖為被告莊英志所有之物，業據被告莊英志陳明
    在卷，惟既非違禁物，亦均與本案被告四人持有第三級毒品
    純質淨重20公克以上之犯行並無直接關連性，爰均無從於本
    案中一併為沒收諭知，附此敘明。
五、應適用之法條：
    依刑事訴訟法第273 條之1 第1 項、第299 條第1 項前段、
    第310 條之2 、第454 條第1 項，毒品危害防制條例第11條
    第5 項，刑法第11條前段、第28條、第41條第1 項前段、第
    74條第1 項第1 款、第38條第1 項第1 款，判決如主文。
六、如不服本判決，應於判決送達後10日內向本院提出上訴狀（
    應附繕本），其未敘述上訴理由者，應於上訴期間屆滿後20
    日內補提理由書狀於本院，上訴於臺灣高等法院。
本案經檢察官高文政到庭執行職務。
中    華    民    國   100    年    11    月    24    日
                  刑事庭    法  官  黃翊哲
以上正本證明與原本無異。
                            書記官  林宜亭
中    華    民    國   100    年    11    月    24    日
附錄本案論罪科刑依據之法條：毒品危害防制條例第11條
持有第一級毒品者，處三年以下有期徒刑、拘役或新臺幣五萬元
以下罰金。
持有第二級毒品者，處二年以下有期徒刑、拘役或新臺幣三萬元
以下罰金。
持有第一級毒品純質淨重十公克以上者，處一年以上七年以下有
期徒刑，得併科新臺幣一百萬元以下罰金。
持有第二級毒品純質淨重二十公克以上者，處六月以上五年以下
有期徒刑，得併科新臺幣七十萬元以下罰金。
持有第三級毒品純質淨重二十公克以上者，處三年以下有期徒刑
，得併科新臺幣三十萬元以下罰金。
持有第四級毒品純質淨重二十公克以上者，處一年以下有期徒刑
，得併科新臺幣十萬元以下罰金。
持有專供製造或施用第一級、第二級毒品之器具者，處一年以下
有期徒刑、拘役或新臺幣一萬元以下罰金。